【裁判字號】    99,交聲,753
【裁判日期】    991224
【裁判案由】    違反道路交通管理處罰條例聲明異議
【裁判全文】
臺灣桃園地方法院刑事交通事件裁定     99年度交聲字第753號
原處分機關  交通部公路總局新竹區監理所  中壢監理站
異  議  人
即受處分人  莫先熊
上列異議人因違反道路交通管理處罰條例案件，對於交通部公路
總局臺北區監理所98年12月1 日所為之處分（原處分案號：壢監
裁字第裁53-DB0000000號），聲明異議，本院裁定如下：
    主  文
異議駁回。
    理  由
一、原處分意旨略以：異議人即受處分人莫先熊( 以下稱異議人
    ) 於民國98年5 月19日14時55分許，將車牌號碼IOO-055 號
    重型機車，停放於桃園縣中壢市○○街13號前之劃有紅實線
    之禁止臨時停車處所，爰依法舉發，並依道路交通管理處罰
    條例第56條第1 項第1 款規定裁處罰鍰新臺幣（下同）1,20
    0 元。
二、異議意旨略以：異議人並未收受舉發通知單，雖原處分機關
    表示異議人已於領回機車時同時簽收舉發通知單，但異議人
    當時僅記得繳錢、領車，不記得有簽名之事，縱有於舉發通
    知單上簽名，異議人既未違規，自無須繳納罰鍰。再者，異
    議人前於98年5 月份停車於上揭路段，事隔半年有餘始接到
    裁決書，深感不解，又自採證照片看來，現場為一死角，行
    人車輛均無可能經過而造成擦撞，且照片旁又停放有多輛腳
    踏車及機車，卻僅裁罰異議人一人，實無理由；另自採證照
    片看來，異議人之機車絕未停放於「紅線上」，故無違規之
    處云云。
三、按駕駛人駕駛汽車，應遵守道路交通標誌、標線、號誌之指
    示，並服從交通指揮人員之指揮；又禁止臨時停車線，用以
    指示禁止臨時停車路段，本標線為紅色實線，設於路側，禁
    止時間原則為全日24小時，道路交通安全規則第90條、道路
    交通標誌標線號誌設置規則第149 條第1 項第1 款第5 目、
    第169 條分別訂有明文。再禁止臨時停車處所不得停車，在
    禁止臨時停車處所停車者，處600 元以上1,200 元以下罰鍰
    ，道路交通安全規則第112 條第1 項第1 款、道路交通管理
    處罰條例第56條第1 項第1 款分別定有明文。
四、經查:
  (一)按受處分人不服主管機關所為之處罰，得於接到裁決書之翌
    日起20日內，向管轄地方法院聲明異議，道路交通管理處罰
    條例第87條第1 項定有明文。本件原處分機關於98年12月7
    日將裁決書送達異議人，而異議人旋即於同年月22日向原處
    分機關提出「交通違規案件陳述單」，要求原處分機關提供
    採證照片，此有卷附送達回證、「交通違規案件陳述單」及
    其上收文章戳可稽（見本院卷第14頁至第16頁），雖該「交
    通違規案件陳述單」非以聲明異議狀之形式提出，惟係對裁
    決書內容不服而提出異議，故該「交通違規案件陳述單」縱
    未以聲明異議之格式提出，實質上既已有聲明不服之表示，
    自應認該「交通違規案件陳述單」之提出，已生聲明異議之
    效果，始稱合理。是異議人雖於99年5 月27日始具狀向本院
    提出聲明異議，仍應認並未逾期，合先敘明。
  (二)查異議人表示未收受舉發通知單，惟原處分機關調閱相關資
    料查知，異議人之機車於98年5 月19日遭違規拖吊後，異議
    人當天即辦理領車手續領取該車，並於舉發通知單及登記簿
    上簽名，舉發通知單之通知聯亦同時交付異議人乙情，有桃
    園縣政府警察局99年2 月3 日桃警交字第0990036728號函、
    桃警局交字第DB0000000 號舉發通知單( 移送聯) 、拖吊保
    管場保管車輛登記簿領車人簽名影本、違規查詢電腦列印資
    料各1 份在卷可稽( 第21頁至第22頁反面、第15頁、第30頁
    反面參照) ，是異議人確於舉發通知單、桃園縣租用民間拖
    吊妨害交通車輛放置保管場保管車輛登記簿親筆簽名，表示
    已收受舉發通知單及遭違規拖吊之機車等情堪以認定，舉發
    通知單已由異議人收受無訛，異議人縱未注意或遺失舉發通
    知單，亦不代表異議人得為主張未收受舉發通知單，異議人
    此部所辯不足為採。
  (三)次查，異議人於前揭時地，將其所駕駛之車牌號碼IOO-055
    號重型機車停放於繪有紅實線之禁止臨時停車之處所，經證
    人即舉發警員莊志豪到庭證述無訛，並有舉發採證照片在卷
    可稽。是異議人於上揭時間，在禁止臨時停車路段停車之事
    實，已至為明確。
  (四)異議人雖辯稱該地為交通死角，且伊未將機車停放於「紅線
    上」云云。惟查，自採證照片及99年6 月8 日補照之現場全
    景照片，該處確實劃有紅色實線，而中壢市○○街13號前雖
    為一轉角，但為店面及補習班門口，依前開規定駕駛人有遵
    守道路交通標誌、標線、號誌之指示的義務，異議人如逕以
    不影響他人交通而拒絕遵守交通標線，則屬無據；又採證照
    片亦顯示異議人之機車確實停放於繪有紅實線之路段，原處
    分機關亦表示「紅實線設於路側者，用以在『該路段』禁止
    臨時停車，處於劃設有禁止臨時停車線之左右側道路範圍內
    均不得停車；再依據市區道路條例第3 條第2 款規定：道路
    排水溝渠、護欄、涵洞、緣石、攔路石、擋土牆、路燈及屬
    於道路上各項標誌、號誌、設備等均屬道路附屬工程。檢視
    採證照片該車停放於道路排水溝渠設施及柏油路面處屬道路
    範圍，且該道路路側繪製有鴻實線，違反道路交通安全規則
    第112 條第1 項規定甚明。」有原處分機關99年6 月18日竹
    監壢字第0990016509號函可按，是該路段既繪製有紅色實線
    ，即表示該路段均禁止臨時停車，異議人逕以機車未停放於
    「紅線上」辯稱無違規情事，洵無足採。異議人之違規行為
    事證明確，堪以認定。
五、綜上所述，受處分人確有於前揭時、地，在設有禁止臨時停
    車標線之處所停放車輛之違規行為，至為明確。原處分機關
    依道路交通管理處罰條例第56條第1 項第1 款及違反道路交
    通管理事件統一裁罰基準表及處理細則之規定，裁處受處分
    人1,200 元罰鍰之處分，核無違誤或不當，本件受處分人之
    異議為無理由，應予駁回。
據上論斷，應依道路交通案件處理辦法第19條，裁定如主文。
中    華    民    國    99    年    12    月    24    日
                    交通法庭    法  官  丁俞尹
以上正本證明與原本無異。
如不服本裁定，應於裁定送達後5 日內向本院提出抗告狀。
                                書記官  許正旻
中    華    民    國    99    年    12    月    28    日

司法院資訊處製作；財團法人民間司法改革基金會備份。
